# 收到搬迁补偿款现金流量表里怎么列示

提问人：铭艾会 时间：2015-04-11 21:16:56
谢谢您的回复。搬迁处置无形资产和部分固定资产，对应该部分的搬迁补偿应从专项应付款转入营业外收入。此部分搬迁补偿现金流是不是算作处置固定资产无形资产收到的现金更合适？

回答人：chenyiwei
如果能够单独识别每一笔收到的补偿款的补偿对象和用途，这样处理是可以的，但实际操作中多数情况下是拨付一笔总数，难以分清其与用途之间的直接对应关系，所以只能汇总处理了。

提问人：铭艾会 时间：2015-04-12 10:31:25
陈版，您的意思是难以分清其与用途之间的直接对应关系的，汇总计入收到的其他与筹资活动有关的现金？

回答人：chenyiwei
搬迁补偿款的首要目的是补偿被拆除和收回资产的损失。因此如果无法合理划分补偿款对应的补偿对象，作为一个整体考虑其现金流量的，可作为收到其他与投资活动有关的现金列示。